【裁判字號】    97,訴,1112
【裁判日期】    980410
【裁判案由】    違反毒品危害防制條例
【裁判全文】
臺灣新竹地方法院刑事判決              97年度訴字第1112號
                                      97年度訴字第1170號
公  訴  人  臺灣新竹地方法院檢察署檢察官
被      告  甲○○
上列被告因違反毒品危害防制條例案件，經檢察官提起公訴（97
年度毒偵字第1659號），及追加起訴（97年度毒偵字第2108號）
，經本院合議庭裁定依簡式審判程序判決如下：
    主  文
甲○○施用第一級毒品，累犯，處有期徒刑柒月。又施用第二級
毒品，累犯，處有期徒刑肆月。又施用第一級毒品，累犯，處有
期徒刑柒月。又施用第二級毒品，累犯，處有期徒刑肆月。應執
行有期徒刑壹年陸月。
    事  實
一、甲○○前曾於民國93年間因犯贓物罪，經本院於94年5 月3
    日以94年度竹北簡字第113 號判處有期徒刑2 月，於94年5
    月30日確定，並於94年9 月15日易科罰金執行完畢。
二、甲○○前曾於93年間因施用毒品案件，經臺灣新竹地方法院
    檢察署檢察官聲請，而經本院於93年5 月20日以93年度毒聲
    字第136 號裁定送勒戒處所觀察、勒戒，旋因觀察、勒戒結
    果，因認無繼續施用毒品傾向，於93年8 月24日執行完畢出
    所，並經臺灣新竹地方法院檢察署檢察官於93年8 月26日以
    93年度毒偵字第225 號為不起訴處分確定。
三、惟甲○○猶不知悔改，復於前開觀察、勒戒處分執行完畢五
    年內，基於施用第一級毒品海洛因之犯意，於97年7 月29日
    晚上某時許，在其位於新竹縣湖口鄉信義村5 鄰下北勢32號
    之住處內，以將海洛因摻入香菸內點燃後吸食之方式，施用
    第一級毒品海洛因。又另行起意，並基於施用第二級毒品安
    非他命之犯意，於97年7 月29日晚上某時許，在其位於上址
    之住處內，以將安非他命置於玻璃球內，再以火燒烤，吸其
    煙霧之方式，施用第二級毒品安非他命。嗣於97年7 月30日
    因涉及另案恐嚇案件，經警方將其帶回警局，並將其親採封
    緘之尿液送驗結果呈可待因陽性反應、嗎啡陽性反應、安非
    他命陽性反應及甲基安非他命陽性反應，因而為警循線查悉
    上情。其又另行起意，並基於施用第一級毒品海洛因之犯意
    ，於97年9 月15日中午某時許，在其位於上址之住處內，以
    將海洛因摻入香菸內點燃後吸食之方式，施用第一級毒品海
    洛因。又另行起意，並基於施用第二級毒品安非他命之犯意
    ，於97年9 月15日中午某時許，亦在其位於上址之住處內，
    以將安非他命置於玻璃球內，再以火燒烤，吸其煙霧之方式
    ，施用第二級毒品安非他命。嗣於97年9 月15日，在新竹縣
    湖口鄉○○路72之7 號3 樓304 室處，為警查獲經通緝之林
    時周（所涉嫌違反毒品危害防制條例案件，另案偵辦中），
    其亦在場，而為警將其帶回警局，並將其親採封緘之尿液送
    驗結果呈可待因陽性反應、嗎啡陽性反應、安非他命陽性反
    應及甲基安非他命陽性反應，因而為警循線查悉上情
四、案經新竹縣政府警察局竹北分局報請臺灣新竹地方法院檢察
    署檢察官偵查起訴，及新竹縣政府警察局移請臺灣新竹地方
    法院檢察署檢察官偵查追加起訴。
    理  由
一、本件被告甲○○所犯為毒品危害防制條例第10條第1 項之施
    用第一級毒品罪及同條第2 項之施用第二級毒品罪，均非死
    刑、無期徒刑、最輕本刑為三年以上有期徒刑之罪，或高等
    法院管轄第一審之案件，被告於本院準備程序進行中，就被
    訴事實為有罪之陳述，經本院合議庭認合於新修正刑事訴訟
    法第273 條之1 第1 項之規定，裁定進行簡式審判程序，合
    先敘明。
二、訊據被告甲○○對於上揭時地以如事實欄所示方法施用第一
    級毒品海洛因及第二級毒品安非他命等情坦承不諱，而經警
    將被告親採封緘之尿液送驗結果，確均呈可待因陽性反應、
    嗎啡陽性反應、安非他命陽性反應及甲基安非他命陽性反應
    等情，有採尿同意書2 份、姓名代號對照表2 份、及詮昕科
    技股份有限公司於97年8 月11日及97年10月1 日分別出具之
    濫用藥物尿液檢驗報告各1 份附卷足憑，足見被告所為前開
    自白，確與事實相符而堪採信。
三、再者，被告前曾於93年間因施用毒品案件，經臺灣新竹地方
    法院檢察署檢察官聲請，而經本院於93年5 月20日以93 年
    度毒聲字第136 號裁定送勒戒處所觀察、勒戒，旋因觀察、
    勒戒結果，因認無繼續施用毒品傾向，於93年8 月24日執行
    完畢出所，並經臺灣新竹地方法院檢察署檢察官於93年8 月
    26日以93年度毒偵字第225 號為不起訴處分確定等情，亦有
    臺灣新竹地方法院檢察署刑案資料查註紀錄表、被告提示簡
    表、全國施用毒品案件紀錄表、受觀察勒戒人毒品及前科紀
    錄簡列表、矯正簡表、臺灣新竹地方法院檢察署檢察官93年
    度毒偵字第225 號不起訴處分書及臺灣高等法院被告前案紀
    錄表各1 份在卷足憑。綜上，本案事證已臻明確，被告於前
    案觀察、勒戒處分執行完畢後五年內再犯施用第一級毒品海
    洛因及施用第二級毒品安非他命之犯行均洵堪認定，應予依
    法論科。
三、按海洛因及安非他命分別屬毒品危害防制條例第2 條第2 項
    第1 款所列之第一級毒品及同條項第2 款所列之第二級毒品
    。核被告甲○○所為，係犯二次毒品危害防制條例第10條第
    1 項之施用第一級毒品罪及二次同條第2 項之施用第二級毒
    品罪。至其持有第一級毒品海洛因及安非他命後，均進而施
    用，其持有第一級毒品及第二級毒品之低度行為，應分別為
    施用第一級毒品及施用第二級毒品之高度行為所吸收，爰不
    另論其持有第一級毒品及持有第二級毒品罪。被告所犯上揭
    二次施用第一級毒品罪及二次施用第二級毒品罪，犯意個別
    ，行為互殊，應予分論併罰。又被告前曾於93年間因犯贓物
    罪，經本院於94年5 月3 日以94年度竹北簡字第113 號判處
    有期徒刑2 月，於94年5 月30日確定，並於94年9 月15日易
    科罰金執行完畢等情，有臺灣新竹地方法院檢察署刑案資料
    查註紀錄表及臺灣高等法院被告前案紀錄表各1 份在卷足按
    ，其於五年以內再犯本件有期徒刑以上之罪，為累犯，應依
    刑法第47條第1 項規定加重其刑。爰審酌被告曾因施用毒品
    而觀察、勒戒在案，猶不知悔悟，卻再犯本案犯行，顯然自
    制力薄弱，本案施用毒品種類、次數、犯罪手段、情節、所
    生危害、本案係經通緝始行到案，及被告所為係戕害自身身
    心健康，犯後尚能坦承犯行，態度良好等一切情狀，分別量
    處如主文所示之刑，及定其應執行刑，以資懲儆。
據上論斷，應依刑事訴訟法第273 條之1 第1 項、第299 條第1
項前段，毒品危害防制條例第10條第1 項、第2 項，刑法第11條
前段、第47條第1 項、第51條第5 款，判決如主文。
本案經檢察官陳玉華到庭執行職務。
中    華    民    國    98    年    4     月    10    日
                  刑事第一庭    法  官   楊惠芬
以上正本證明與原本無異。
如不服本判決應於收受本判決後10日內向本院提出上訴書狀，上
訴書狀應敘述具體理由。上訴書狀未敘述上訴理由者，應於上訴
期間屆滿後20日內補提理由書狀於本院 (均須按他造當事人之人
數附繕本 )「切勿逕送上級法院」。
中    華    民    國    98    年    4     月    10    日
                                書記官   張懿中
附錄本案論罪科刑法條全文：
毒品危害防制條例第10條：
施用第一級毒品者，處六月以上五年以下有期徒刑。
施用第二級毒品，處三年以下有期徒刑。


司法院資訊處製作；財團法人民間司法改革基金會備份。
